Inventaris van het archief van de familie Hop, (1464) ca. 1660-1807
Nationaal Archief, Den Haag
. Hierop zijn echter twee uitzonderingen gemaakt. Allereerst betreft dit de archiefbescheiden van Jacob Hop. Een functiegewijze indeling was hier niet vol te houden aangezien Jacob Hop in de periode 1699-1725 een aantal functies tegelijkertijd bekleedde. Een indeling naar object van bemoeienis was eveneens problematisch omdat onderwerpen als buitenlandse zaken, defensie en financiën hier door elkaar liepen. Daarom is er gekozen voor een grove chronologische indeling, waaraan een aantal functies opgehangen kunnen worden. Het verbaal van de gezantschap te Parijs van Cornelis Hop (de Jonge) vormt de andere uitzondering. Het wijkt qua indeling af van de gebruikelijke chronologische indeling van de gezant-schapsverbalen. Het verslag van zijn werkzaamheden is namelijk onderwerpsgewijs ingedeeld. Ook de bijlagen zijn systematisch ingedeeld
3. Inv.nrs. 57-63
. Voor de regimentsnamen en de ordening van de stukken van en aan de Staatse militairen is gebruik gemaakt van: Ringoir, Vredesgarnizoenen
Inv. nrs. 172-192
.
Aanwijzingen voor de gebruiker
Openbaarheidsbeperkingen
Volledig openbaar.
Materiële beperkingen
Aanvraaginstructie
Openbare archiefstukken kunnen online worden aangevraagd en gereserveerd. U kunt dit ook via de terminals in de studiezaal van het Nationaal Archief doen. Om te kunnen reserveren dient u de volgende stappen te volgen:
U maakt een profiel aan op www.gahetna.nl, en logt vervolgens in
Via de archiefinventaris (alleen de beschrijvingen met rode nummers) selecteert u het gewenste archiefstuk door op de knop 'Reserveren' te klikken
In het volgende scherm geeft u aan op welke dag u het archiefstuk wilt inzien
Indien u zich bevindt in de studiezaal en een tafelnummer heeft ontvangen kunt u dit nummer vermelden. Als u geen tafelnummer heeft kunt u tafelnummer 777 laten staan
Vervolgens bevestigt u uw reservering door deze te versturen.
Verwant materiaal
Beschikbaarheid van kopieën
Bijlagen
Concordans
Deze concordans bestaat uit twee delen:
Een concordans van de inventarisnummers van Schutte (Schutte) naar een meer recente nummering (Overige) en vervolgens naar de huidige inventarisnummers (Nieuw).
Een concordans van inventarisnummers van verschillende inventarisaties behalve die van Schutte (Overige) naar de huidige nummers (Nieuw). Hierin zijn ook de zogenaamde overige nummers van het eerste deel opgenomen, dus ook indien zij door Schutte waren geinventariseerd.
Verklaring van de afkortingen in de kolom 'Overige':
A
Collectie Aanwinsten Eerste Afdeling
AF
Collectie afgedwaalde stukken
CVWS
Collectie verspreide Westindische stukken
KH G14
Koninklijk Huisarchief, papieren van Jacob Hop, gedeputeerde te velde in de Zuidelijke Nederlanden
P
Van der Meiden, Collectie Pabst van Bingerden (1975)
RAZHhand
Rijksarchief Zuid-Holland, Collectie handschriften
SGD
Collectie Staten-Generaal dubbelen
VC
Verspreide collecties
ZH
Rijksarchief Zuid-Holland, Archief Familie Hop
Concordans van de inventarisnummers van Schutte naar een meer recente nummering en vervolgens naar de huidige inventarisnummers.
0001 333
0002 P01 332
0499 113
0501 P16A 107
0502 P16B 108
0503 109
0503 112
0503.01 110
0503.02 123
0503.03 114
0503.04 115
0503.04 117
0503.05 111
0503.06-.09 116
0503.10 118
0504 102
0504.01 103
0504.02 100
0504.03 101
0504.04 104
0505 119
0505.01 119
0505.02 120
0506 121
0544 P14A 057
0548 P14B 064
0548.1 P14C 065
0550 P14D 060
0552 P14E 061
0554 P14F 062
0555 P14G 063
0555.1 P14H 058
0556 P14I 059
2000 P02 022
2001 P03 023
2002 P04 025
2003 P05 026
2004 P06 027
2005 P07 028
2006 P08 029
2007 P09 030
2008 P10 031
2009 P11A 032
2010 P11B 033
2011 P13 046
2012 P15A 072
2013 P15B 074
2014 P15C 075
2015 P15D 076
2483 162
2484-2486 154
2486 155
2487 148
2488-2489 162
2490 136
2490 155
2491 151
2492 156
2493 162
2494 264
2495 162
2496 152
2497 160
2498-2499 158
2500 153
2500 274
2501 162
2502 159
2503 148
2504 161
2505 148
2505 227
2506 302
2507-2508 325
2509 326
2510 162
2535 143
2551 223
2553 224
2554 223
2555 220
2555 289
2556 216
2556 222
2557 224
2558 223
2559 226
2560 222
2561 262
2562 223
2563 222
2564 223
2565 235
2566 223
2567 222
2568 224
2569 222
2570 223
2571 228
2572 222
2573 239
2574 223
2575 226
2576-2577 222
2578 226
2579 142
2580-2581 223
2582 226
2583 205
2583 215
2583 327
2584 222
2585 258
2586 223
2587 207
2588 223
2589 226
2590 223
2591 145
2592 222
2593 226
2593 323
2594 222
2595 323
2596 223
2597 245
2598 214
2599 213
2617 274
2618 249
2619 250
2620 249
2621 274
2622 207
2623 249
2624 194
2625 249
2629 249
2630 260
2631-2632 256
2635 256
2638 253
2644 261
2647 248
2650-2651 257
2652 227
2653 252
2654 254
2655-2657 163
2657 206
2658 164
2659 165
2660 170
2663 168
2666 169
2667 171
2668 324
2673-2675 167
2676 205
2699-2704 134
2700 297
2705,2709 136
2705-2711 135
2706 320
2708 285
2711 132
2711 136
2716 127
2716 137
2725-2726 139
2727 147
2731-2732 141
2733 144
2744 141
2745 232
2751-2752 141
2753 142
2754 142
2754 146
2755 142
2758-2759 200
2763 222
2764 147
2769 274
2774 147
2778 279
2778-2779 261
2781 147
2783 148
2786-2787 148
2792 133
2792 138
2800 222
2805 222
2808 228
2811 229
2816 232
2820 233
2826 235
2829 215
2830 200
2832 215
2833 223
2835 223
2841 235
2844-2845 216
2848 217
2851 218
2852 269
2855 213
2856-2857 221
2860 219
2863 245
2864 226
2871 226
2873 226
2874 226
2876 288
2878 245
2879 289
2880 245
2882 226
2885 226
2892-2893 243
2897-2898 245
2900 246
2902 271
2903 227
2904 249
2905 272
2909 270
2910 147
2911 273
2914 313
2915 231
2916 312
2918 323
2919 290
2921 241
2924 233
2926 244
2928 258
2931 232
2934 265
2935 228
2943 245
2944 230
2946 232
2953 235
2955 240
2962 245
2963 249
2964 253
2966-2968 266
2970 235
2973 232
2974 238
2975 237
2977 242
2978 261
2980 253
2985-2986 253
2987 249
2995 232
2999 231
3000 228
3003 265
3004 237
3005 265
3006-3007 313
3010 312
3012 285
3017 202
3021 232
3023 265
3028 198
3030 251
3032 232
3034 251
3035 247
3037 251
3041 265
3066 195
3069 195
3076-3077 194
3079 205
3080 212
3081-3082 175
3083-3084 176
3088 177
3091 178
3098-3099 179
3100 263
3101 179
3104-3108 180
3112-3115 181
3116 182
3120 183
3123 184
3125 185
3127 186
3129 186
3130 186
3131 253
3132 186
3136 187
3137 285
3137 287
3149 172
3151-3153 173
3158 188
3160-3162 188
3164-3165 188
3166 189
3173-3176 174
3181-3182 190
3185 191
3188 191
3190 191
3194 192
3197 193
3202 196
3206-3207 197
3211 208
3217 209
3218-3219 211
3220 302
3231 234
3234 296
3247 201
3249 201
3259-3260 198
3263 198
3264 251
3266 199
3267-3270 232
3276 199
3289 188
3291 245
3293-3294 202
3298 205
3299 295
3300 207
3303-3304 207
3306 207
3311 207
3313 207
3317 206
3322-3323 204
3327 200
3332 200
3339 222
3340 279
3341 294
3341 314
3355-3356 126
3357 128
3357 164
3367 147
3368 224
3369 227
3370 132
3371 134
3372 135
3372-3374 132
3373 140
3373 274
3374 127
3374 131
3374 137
3375 162
3376 166
3377 210
3378 157
3379 171
3426 308
3427 307
3428 312
3429 316
3430 321
3431 291
3451 282
3451-3452 283
3452 276
3453 129
3454 130
3454 282
3455 150
3456 162
3472 322
3478 310
3478 312
3485 244
3486 186
3487-3489 240
3490-3491 222
3492 201
3493-3494 259
3495 189
3496 176
3497 201
3498 179
3499 227
3501 202
3502 235
3503 225
3511 136
3511 149
3517 302
3518 228
3519 309
3520 280
3521 289
3522 236
3523 274
3526 280
3527 292
3529 153
3537 282
3537 285
3537 289
3542 228
3542 312
3545 278
3545 283
3546 240
3565 293
3566 315
3567 280
3568 285
3569 306
3570 305
3572 328
3573 284
3574-3575 292
3575 200
3575 298
3575 299
3575 300
3575 303
3575 304
3575 317
3576 311
3577 249
3626 275
3627 292
3628 280
3628 281
3629 329
3630 277
3634 340
3635 135
3665 024
3680-3681 334
4148-4149 334
4150 080
4151 334
4152 067
4153 334
4154 068
4192 339
4193 336
4194 334
4217 090
4577 098
4583 091
4583 096
4584 092
4585 093
4599 070
4599 094
4606 097
4639 095
4648 232
4649 247
4650 249
4651 268
4652 259
4653 255
4654 274
4657 081
4671 033
4700 338
Concordans van inventarisnummers van verschillende inventarisaties behalve die van Schutte naar de huidige nummers.
A1888 9A6 071
A1889 19A 047
A1891 12 085
A1891 17A 035
A1891 17B 052
A1891 17C 016
A1891 17C 053
A1891 8F 088
A1894 30B 042
A1910 XVI38 051
A1923 XIV52 054
A1923 XIV53 055
AFG51 039
CVWS047 099
CVWS403 082
CVWS969 078
KH G14 045
P01 332
P02 022
P03 023
P04 025
P05 026
P06 027
P07 028
P08 029
P09 030
P10 031
P11 032
P11 033
P12A 040
P12B 041
P13 046
P14A 057
P14B 064
P14C 065
P14D 060
P14E 061
P14F 062
P14G 063
P14H 058
P14I 059
P15A 072
P15B 074
P15C 075
P15D 076
P16A 107
P16B 108
P18A 049
P18B 050
RAZHhand760 097
SGD 999 200
SGD 999 203
VC28 037
VC28 048
VC50 337
VC50 341
ZH01 006
ZH02 007
ZH03 008
ZH04 009
ZH05 010
ZH06 011
ZH07 012
ZH08 013
ZH09 002
ZH10 003
ZH11 004
ZH12 005
ZH12A 001
ZH13 015
ZH14 018
ZH14A 014
ZH15 017
ZH16 024A
ZH17 020
ZH18 021
ZH1 019
ZH20 044
ZH21 034
ZH21 036
ZH22 056
ZH23 038
ZH23 043
ZH24 080
ZH25 066
ZH25 069
ZH25 077
ZH25 081
ZH26 073
ZH27 083
ZH27 084
ZH28 086
ZH29 087
ZH30 079
ZH31 330
ZH32 331
ZH33 106
ZH33 117
ZH33 124
ZH33 125
ZH33 204
ZH33 223
ZH33 267
ZH33 276
ZH33 301
ZH33 318
ZH33 319
ZH34 105
ZH34 122
ZH34 278
ZH34 280
ZH34 286
ZH34 287
ZH35 333
ZH35 335
ZH36 089
Beschrijving van de series en archiefbestanddelen
- Cornelis Hop (1620-1704), I.
  Pensionaris van Amsterdam, 1666-1675
  Raadsheer in de Hoge Raad, 1675-1704
  - Recueil "Petitie, finantie, mesnagie, staat van oorloch, militie etc. 5". Stukken betreffende het financie- en defensiewezen van Holland en de Republiek, met inhoudsopgave van C. Hop., 1464-1701; ---; 1 band
    zie RAZH, Archief Hop, nummer toegang 3.20.28, inv.nr. 12A.
    Voorheen bekend als inv.nr. 1
  - Recueil "Finantie, 1-4". Stukken betreffende het financiewezen van Holland en de Republiek, met inhoudsopgaven van C. Hop., 1581-1674; 2-5; 4 banden
    zie RAZH, Archief Hop, nummer toegang 3.20.28, inv.nrs.9-12.
    - "Finantie en gemene middelen l"., ---
      zie RAZH, Archief Hop, nummer toegang 3.20.28, inv.nr.9.
      Voorheen bekend als inv.nr. 2
    - "Finantie 2"., ---
      zie RAZH, Archief Hop, nummer toegang 3.20.28, inv.nr. 10.
      Voorheen bekend als inv.nr. 3
    - "Finantie 3", met een 19e eeuwse inhoudsopgave op inv. nrs. 2-4., ---
      zie RAZH, Archief Hop, nummer toegang 3.20.28, inv.nr. 11.
      Voorheen bekend als inv.nr. 4
    - "Finantie 4"., ---
      zie RAZH, Archief Hop, nummer toegang 3.20.28, inv.nr. 12.
      Voorheen bekend als inv.nr. 5
  - Recueil "Politiq, 1-4". Stukken betreffende politieke zaken, 1581-1694; 6-9; 4 banden
    zie RAZH, Archief Hop, nummer toegang 3.20.28, inv.nrs 1-4.
    Merendeels ontvangen en geschreven door C. Hop als pensionaris van Amsterdam.
    Zie voor de notulen van de Staten van Holland in 1672 in inv. nr. 9 de bronnenuitgave van N. Japikse.
    - "Politiq 1"., ---
      - Extract-resolutien van de Staten-Generaal en Staten van Holland., -
      - Copie-missive van de Ridderschap van Holland, 1633, 16471654., -
      - Octrooien voor verschillende steden in Holland tot bestelling van den Magistraat, 1650-1670. (Hop was gecommitteerd in de "besoignes rakende de magistraatbestelling van den Briel"18 september 1666., -
      - Opgaaf van de leden van de Staten van Holland die gecommitteerd zijn: 1. in de vergadering van de Staten-Generaal 1600-1667. 2. in den Raad van State 1588-1667, 3. in de Generaliteitsrekenkamer 1608-1667 en 4. op het hooren van de particuliere rekening van Holland 1590-1667., -
        zie RAZH, Archief Hop, nummer toegang 3.20.28, inv.nr. 1.
        Voorheen bekend als inv.nr. 6
      - Verschillende instructies (die in het Groot Plakkaatboek ontbreken) voor:, -
        Gedeputeerden ter Generaliteit, z.d.
        Griffie van de Staten-Generaal, 1618.
        Secretarissen van de Generaliteitsrekenkamer, 1620.
        Raad van State, z.d.
        Commiezen van den ontvanger-generaal, 1670.
        Gecommitteerde Raden, 1623.
        Secretaris van de Staten van Holland, 1621.
        Commies en klerken in `t comptoir van de financiën van de Staten van Holland, 1624.
        (Ampliatie van de instructie) voor den commies van financie,1625.
        (Nadere instructie) voor de particuliere ontvangers van de gemeene middelen, 1670.
        Gecommitteerden die "d`aenstaende verpachtingen sullen doen van alle des landts imposten" enz. 16..
        Rentmeesters en ontvangers van des gemeene landsmiddelen, imposten enz.
        "de twee secretarissen geordonneert omme te besoigneeren ende de penne te voeren bij de gecommitteerden ter auditie van des gemene lants reeckeninge", 1627.
        Commissarissen op `t maken van de quotisatie van den dubbelen duizensten penning van de waarde van alle roerende en onroerende goederen, renten enz., 1622.
        Commissarissen gaande tot het opschrijven van het hoofdgeld, 1622.
        (Naeder order) "opt uutsenden ende keeren van ordinaris en extra-ordinaris gesanten en de agenten", 1619.
      - Formulier van eed voor de gedeputeerden ter vergadering van de Staten-Generaal., -
    - "Politiq 2", met inhoudsopgave van C. Hop., ---
      - Extract-resolutiën van de Staten-Generaal, de Staten van Holland en de vroedschap van Amsterdam., -
      - Eed voor de comparanten ter vergadering van de Staten van Holland., -
      - Aanteekeningen gehouden ter vergadering van de Staten van Holland van 9 december 1666., -
      - Missive van Burgemeester en Regeerders van Amsterdam aan Mr. Cornelis Hop, 2 april 1671 en aan Gedeputeerden ter dagvaart in Den Haag9 maart 1674., -
      - Copie-missiven van de Staten van Friesland en van Zeeland aan Prins Willem III en van Z.H. aan de Staten van Utrecht1675., -
      - "Redenen en consideratiën raeckende de waardicheijt en rangh van het luit.-admiraalschap van den lande ende graefelijckheit van Zeelandt, mitsgaders van derselver vice-admiraal en commandeur ofte schout-bij-nacht", 7 juni 1666 en "besoigne op het stuck van de rangh van luit.-admiraal"30 juli 1666., -
      - "Vertooch en Bewijs dat de baender-heeren edelen en steden van Brabant geunieert ende geassocieert met de andere vereenichde Ned. provinciën wel gefondeert sijn in haer versoeck aen de Generaliteijt gedaen"., -
      - Advies van Jacob van der Tocht, oud-burgemeester en pensionaris van Gouda, Pieter Ockersz. en Cornelis Hop, raden in den Hoogen Raad van Holland aan den Prins over het redres van de financiën in Overijssel, met bijlagen.23 november 1675, -
      - Copie-brief aan "mijn heer en oom' over een conferentie van de Staten van Holland met de Gedeputeerden van Zeeland betreffende het begeven van "hooge charges", enz.27 maart 1666., -
        zie RAZH, Archief Hop, nummer toegang 3.20.28, inv.nr. 2.
        Voorheen bekend als inv.nr. 7
    - "Politiq 3"., ---
      - "Notabilia de jure publico et formando statu". Synoptische tabellen betreffende onderwerpen van volkenrecht, de functies van Nederlandsche Staatscolleges, enz. en aanteekeningen uit de werken van Hugo de Groot en anderen., -
      - Alphabetische index op resolutiën van de Staten van Holland1575-1652., -
        zie RAZH, Archief Hop, nummer toegang 3.20.28, inv.nr. 3.
        Voorheen bekend als inv.nr. 8
    - "Politiq 4"., ---
      - Lijst van de comparanten ter vergadering van de Staten van Holland in 1672., -
      - Notulen van de Staten van Holland over 1672 gehouden door mr. Cornelis Hop., -
      - "Notabilia circa liberatem reipublicae Hollandie Westfrisieque"., -
      - Index op resolutiën van de Staten van Holland1672-1691., -
      - Aanteekeningen uit resolutiën van de Staten van Holland1666-1694., -
      - "Remarquable saecken voorgevallen tsedert de doodt van Prins Frederick Hendrick ende vrede van Munster"., -
      - Copie-missiven van Burgemeesteren en Regeerders van Amsterdam aan den pensionaris Hop 1673 en 1675 en aan Prins Willem III 1672 en 1675 o.a. over de benoeming van Hop tot raadsheer in den Hooge Raad., -
      - Copie-"concept van enigheijdt etc. geformeert en gearresteert bij regerende burgemeesters tot Amsterdam"23 mei 1676., -
      - "Articulen tot onderhoudinge van vreede en eenigheijd onder de predikanten der Duitse gereformeerde kerke van Amsterdam, bij hun allen aengenomen"21 januari 1677., -
        zie RAZH, Archief Hop, nummer toegang 3.20.28, inv.nr. 4.
        Voorheen bekend als inv.nr. 9
  - Recueil "Militair, 1-4". Stukken betreffende militaire zaken, met inhoudsopgaven van C. Hop., 1586-1674; 10-13; 4 banden
    zie RAZH, Archief Hop, nummer toegang 3.20.28, inv.nrs. 5-8.
    - "Militair 1"., ---
      zie RAZH, Archief Hop, nummer toegang 3.20.28, inv.nr. 5
      Voorheen bekend als inv.nr. 10
    - "Militair 2"., ---
      Voorheen bekend als inv.nr. 11
    - "Militair 3"., ---
      Voorheen bekend als inv.nr. 12
    - "Militair 4"., ---
      Voorheen bekend als inv.nr. 13
  - Stukken betreffende:, ---; 1 omslag
    zie RAZH, Archief Hop, nummer toegang 3.20.28, inv.nr. 14A.
    Voorheen bekend als inv.nr. 14
    - het stadhouderschap, 1588-1672, a
    - de versterking van de vloot, 1653-1668, b
  - Recueil "Middelen ter zee", met inhoudsopgave van C. Hop., 1652-1669; ---; 1 band
    zie RAZH. Archief Hop, nummer toegang 3.20.28, inv.nr. 13.
    Voorheen bekend als inv.nr. 15
    Inhoudsopgave van C. Hop is incompleet.
  - Stukken betreffende zaken behandeld voor de Hoge Raad, te weten:, 16; 1 omslag
    - de zaak van de heer Van Wassenaer, 1674, 16 a
    - de nalatenschap van een niet nader aangeduide weduwnaar in Zuid-Holland, 1677, 16 b
    - de erfenis van wijlen Johan Akerboom, 1679, 16 c
  - Stukken betreffende:, ---; 1 band
    zie RAZH, Archief Hop, nummer toegang 3.20.28, inv.nr. 15.
    Voorheen bekend als inv.nr. 17
    - nominaties door de vroedschap van Amsterdam, 1689-1690, a
    - electie van C. Teresteyn van Halewijn, raad in het Hof van Holland, tot oud-raad in Dordrecht, 1690, b
    - benoeming van H. Bentinck, graaf van Portland, tot lid van de ridderschap van Holland, 1690, c
    - bezwaren van Amsterdam tegen de resolutie van Holland om de nominatie van 14 personen voor 7 schepenen aan de koning van Engeland aan te bieden, 1690-1691, d
    - "complaintes, die ik als raadsheer van den Hoogen Raad hebbe geassisteerd neffens de raadsheeren", 1675-1690, e
    - de zaak Pieter Ardes, in de Hoge Raad behandeld, 1680 vgl, f
    - de zaak van de kerkeraad van Alphen, 1687 vgl, g
    - de zaak van Pieter de Mey, oud-burgemeester van Rotterdam, 1684 vgl, h
    - de zaak van de stad Gorinchem, 1685 vgl, i
  - Recueil "Rapsodia Politica". Stukken betreffende:, 1648-1660; ---; 1 pak
    zie RAZH, Archief Hop, nummer toegang 3.20.28, inv.nr. 14.
    Voorheen bekend als inv.nr. 18
    Deze stukken werden ontvangen en geschreven door Cornelis de Vlaming van Outshoorn, lid van de gecommitteerde raden van het Noorderkwartier van 1657 tot 1660. Het is onduidelijk hoe deze stukken in het archief van Cornelis Hop terecht zijn gekomen. De indeling van dit recueil dateert uit de 19e eeuw en wijkt af van de eigentijdse.
    - Militie, a
    - Admiraliteit, b
    - Franse zaken, c
    - Engelse zaken, c
    - Duitse zaken, d
    - Münsterse zaken, e
    - varia, f
- Jacob Hop (1654-1725), II.
  Pensionaris van Amsterdam, 1680-1687
  Extraordinaris envoyé van de Staten-Generaal, 1687-1700
  Thesaurier-generaal van de Unie, 1699-1725
  Gedeputeerde te velde, 1703
  Commissaris in de Spaanse Nederlanden, 1706
  Gedeputeerde van de Staten-Generaal naar Rijssel, 1709-1710
  - 1680-1687 ten tijde van zijn pensionarisschap te Amsterdam, A.
    - Stukken betreffende:, ---; 1 pak
      zie RAZH, Archief Hop, nummer toegang 3.20.28, inv.nr. 19.
      Voorheen bekend als inv.nr. 19
      - de inkomsten en uitgaven der generaliteit, 1717, a
      - tractaten met Denemarken en Portugal, 1690-1703, b
      - de vloot, 1680-1704 en z.d, c
      - het leger, 1664-1672, 1701-1721 en z.d, d
      - de generaliteitslanden, 1692 en z.d, e
      - presentie- en daggelden (in verschillende gevallen toegekend), 1694-1702 en z.d, f
    - Uittreksels uit notulen van besognes over het financieren van nieuwe oorlogsschepen door Amsterdam, 1682, 1684; ---; 2 stukken
      zie RAZH, Archief Hop, nummer toegang 3.20.28, inv.nr. 17.
      Voorheen bekend als inv.nr. 20
    - Stukken betreffende het door Amsterdam aan Spanje te verlenen secours, 1682-1684; ---; 1 omslag
      zie RAZH, Archief Hop, nummer toegang 3.20.28, inv.nr. 18.
      Voorheen bekend als inv.nr. 21
  - 1687-1700; ten tijde van zijn gezantschappen, B.
    Zie ook inv. nr. 19.
    - Conceptverbaal van Hop als extraordinaris envoyé aan.de hopven van Brandenburg en Lünenburg, 1687-1688; 22-23; 2 banden
      Geëxhibeerde verbaal in archief Staten-Generaal, inv. nr. 8622.
      - 1687-1688 mrt. 3., 22
      - 1688 mrt. 12-okt. 17, 23
    - Stukken betreffende het geschil tussen de Brandenburgse Afrikaanse Compagnie en de West-Indische Compagnie over de handel op de kust van Guinee, met retroacta., 1687-1688; 24; 1 pak
    - Ingekomen nouvelles van de Staten-Generaal, gedrukt, met inhoudsopgave., 1688-1715; ---; 1 band
      zie RAZH, Archief Hop, nummer toegang 3.20.28, inv.nr. 16.
      Voorheen bekend als inv.nr. 24A
    - Conceptverbaal van Hop als extraordinaris envoyé aan het hof van de Duitse keizer, met bijlagen., 1688-1689; 25; 1 band
      Geëxhibeerde verbaal in archief Staten-Generaal, inv. nr. 8623.
    - Conceptverbaal van Hop als extraordinaris envoyé aan het hof van Engeland, 1689-1691; 26; 1 band
      Geëxhibeerde verbaal in archief Staten-Generaal, inv. nr. 8631.
    - Conceptverbaal van Hop als extraordinaris envoyé aan het hof van Engeland, met bijlagen., 1691-1692; 27; 1 band
      Geëxhibeerde verbaal in archief Staten-Generaal, inv. nr. 8632.
    - Minuut-verbaal van Hop als extraordinaris envoyé en tevens gecommitteerde van de koning van Engeland aan het hof van Denemarken, met bijlagen., 1692-1693; 28-29; 2 banden
      Conceptverbaal in archief Staten-Generaal, inv. nr. 8636.
      - 1692 nov. 4-1693 mrt. 20, 28
      - 1693 mrt. 17-mei 1, 29
    - Conceptverbaal van Hop als extraordinaris envoyé aan de hoven van Denemarken en Brunswijk-Lünenburg, 1693; 30; 1 band
      Geëxhibeerde verbaal in archief Staten-Generaal, inv. nr. 8637.
    - Conceptverbaal van Hop als extraordinaris envoyé naar de conferentie van Pinnenburg om de geschillen bij te leggen tussen de koning van Denemarken en de hertog van Holstein-Heeswijk-Gottorp, met bijlagen., 1696-1697; 31; 1 band
      Geëxhibeerde verbaal in archief Staten-Generaal, inv. nr. 8638.
    - Conceptverbaal van Hop als extraordinaris envoyé aan het hof van de Duitse keizer, met bijlagen., 1698-1700; 32-33
      Geëxhibeerde verbaal in archief Staten-Generaal, inv. nr. 8648.
      - Conceptverbaal, met trefwoordenindex., 32; 1 deel
      - Bijlagen., 33; 1 band
    - Oorkonde waarbij keizer Leopold Jacob Hop en zijn erfgename tot Rijksbaronnen verheft, afschrift, 1699; ---; 1 stuk
      zie RAZH, Archief Hop, nummer toegang 3.20.28, inv.nr. 21.
      Voorheen bekend als inv.nr. 34
  - 1699-1725 ten tijde van zijn thesaurier-generaalschap, C.
    Zie ook inv. nrs. 19, 24A en 83.
    - Lijst van politieke tractementen ten laste van de Generaliteit in 1651 en 1700, z.d; 35; 1 stuk
    - Extractresolutie van de Staten-Generaal betreffende de verhoging van het tractement van Hop als thesaurier-generaal, met bijlage., 1700 nov. 4; ---; 2 stukken
      Voorheen bekend als inv.nr. 36
    - Minuut van een uitgaande brief van Hop en Van Obdam, gedeputeerden van de Staten-Generaal naar Pruisen, aan de griffier van de Staten-Generaal, 1702 juni 5; 37; 1 omslag
    - Journaal van Hop als gecommitteerde van de Raad van State naar de provincies Utrecht, Gelderland en Overijssel, 1702 aug; ---; 1 omslag
      zie RAZH. Archief Hop, nummer toegang 3.20.28, inv.nr. 23.
      Voorheen bekend als inv.nr. 38